臺灣臺北地方法院刑事裁定　
111年度聲字第1844號
聲  請  人  臺灣臺北地方檢察署檢察官
受  刑  人  沈家興

                   
上列聲請人因受刑人數罪併罰有二裁判以上，聲請定其應執行之
刑及諭知易科罰金之折算標準（111年度執聲字第1616號、111年
度執字第5258號），本院裁定如下：
    主  文
沈家興所犯如附表所示各罪所處之刑，應執行有期徒刑玖月，如
易科罰金，以新臺幣壹仟元折算壹日。
    理  由
一、聲請意旨略以：受刑人沈家興因犯傷害等案件，先後經判決
    確定如附表所示，應依刑法第53條及第51條第5 款規定，定
    其應執行之刑，並諭知易科罰金之折算標準，爰依刑事訴訟
    法第477條第1項規定聲請裁定等語。
二、按裁判確定前犯數罪者，併合處罰之；數罪併罰，有二裁判
    以上者，依刑法第51條之規定，定其應執行之刑，刑法第50
    條第1項前段、第53條分別定有明文。次按數罪併罰，分別
    宣告其罪之刑，依下列各款定其應執行者：五、宣告多數有
    期徒刑者，於各刑中之最長期以上，各刑合併之刑期以下，
    定其刑期。但不得逾30年，刑法第51條第5款亦有明定。再
    按法律上屬於自由裁量之事項，有其外部性界限及內部性界
    限，並非概無拘束；依據法律之具體規定，法院應在其範圍
    選擇為適當之裁判者，為外部性界限；而法院為裁判時，應
    考量法律之目的，及法律秩序之理念所在者，為內部性界限
    。法院為裁判時，二者均不得有所踰越。在數罪併罰，有二
    裁判以上，定其應執行之刑時，固屬於法院自由裁量之事項
    ，然仍應受前揭外部性界限及內部性界限之拘束（最高法院
    94年度台非字第233號判決、108年度台抗字第1128號裁定意
    旨參照）。準此，更定之應執行刑，不應比前定之應執行刑
    加計其他裁判所處刑期或所定應執行刑後為重，否則即與法
    律秩序理念及法律目的之內部界限有違（最高法院103年度
    第14次刑事庭會議決議、104年度台抗字第586號裁定意旨參
    照）。又因刑罰之科處，應以行為人之責任為基礎，考量人
    之生命有限，刑罰對被告造成之痛苦程度，係以刑度增加而
    生加乘效果，而非等比方式增加，如以實質累加方式執行，
    刑責恐將偏重過苛，不符現代刑事政策及刑罰之社會功能，
    故透過定應執行刑程式，採限制加重原則，授權法官綜合斟
    酌被告犯罪行為之不法與罪責程度、各罪彼此間之關聯性（
    例如數罪犯罪時間、空間、各行為所侵害法益之專屬性或同
    一性、數罪對法益侵害之加重效應等）、數罪所反應被告人
    格特性與傾向、對被告施以矯正之必要性等，妥適裁量最終
    具體應實現之刑罰，以符罪責相當之要求（最高法院105年
    度台抗字第626號裁定意旨參照）。
三、經查：
　㈠本件受刑人因犯如附表所示之罪，先後經臺灣臺中地方法院
    、臺灣宜蘭地方法院及本院判處如附表所示之刑確定，有各
    該判決及臺灣高等法院被告前案紀錄表在卷可憑。又受刑人
    所犯如附表編號2至3之罪，係於附表編號1所示判決確定日
    前為之，且受刑人所犯上開數罪，依法均得易科罰金，是所
    定應執行之刑，亦得易科罰金，則聲請人就附表所示各罪所
    處之刑，聲請最後事實審之本院定應執行之刑，並諭知易科
    罰金之折算標準，經本院審核認其聲請為正當，應予准許。
    至於受刑人所犯附表編號之罪，除諭知有期徒刑2月外，雖
    併科罰金新臺幣2萬元，然尚無宣告多數罰金刑之情形，自
    無併定應執行刑之問題，仍應依原判決宣告之刑合併執行之
    ，附此敘明。
　㈡本院函詢受刑人關於定應執行刑之意見後，受刑人未於期限
    內表示意見，有本院函文、送達證書及收狀資料查詢清單在
    卷可憑（見聲卷第35至49頁）。爰審酌受刑人所犯者分別係
    公共危險罪、竊盜罪及傷害罪，犯罪類型、罪質均不同，各
    罪之犯罪時間橫跨109年11月6日至110年12月24日間，間隔
    非短，及考量罪數所反應之受刑人人格特性、對法益侵害之
    加重效應、及對其施以矯正之必要性，暨刑罰經濟與罪責相
    當原則，並衡以各罪之原定刑期、定應執行刑之外部性界限
    及內部性界限等各節為整體非難之評價，定其應執行之刑及
    諭知易科罰金之折算標準如主文所示。
　㈢末按定應執行之刑，應由犯罪事實最後判決之法院檢察官聲
　  請該法院依上開規定裁定之，不能因犯罪之一部分所科之刑
　  業經執行完畢，而認檢察官之聲請為不合法，予以駁回。至
　  已執行部分，自不能重複執行，應由檢察官於指揮執行時扣
　  除之，此與定應執行刑之裁定無涉（最高法院106年台抗字
　  第540號裁定意旨參照）。揆諸前揭說明，附表編號1所示之
　  刑雖已執行完畢，本院仍應依法就受刑人判決確定前所犯之
　  數罪定其應執行之刑，僅檢察官於指揮執行時，應就已執行
　  部分予以折抵，併此敘明。
四、依刑事訴訟法第477條第1項，刑法第53條、第51條第5款、
    第41條第1項前段、第8項，裁定如主文。
中　　華　　民　　國　　111 　年　　11　　月　　10　　日
　　　　　　　　　刑事第十庭  法　官　林柔孜
上正本證明與原本無異。
如不服本裁定，應於裁定送達後5日內向本院提出抗告狀。因疫
情而遲誤不變期間，得向法院聲請回復原狀。
                              書記官  林柏瑄
中　　華　　民　　國　　111 　年　　11　　月　　10　　日
附表：
編號  1 2 3 罪名  公共危險 毀壞門扇、侵入住宅竊盜 傷害 宣告刑（罰金刑）  有期徒刑2月 （併科罰金新臺幣2萬元） 有期徒刑6月 有期徒刑3月 犯罪日期  109年11月6日 110年12月18日 110年12月24日 偵查機關／年度案號  臺灣臺中地方檢察署111年度撤緩偵字第56號 臺灣宜蘭地方檢察署111年度偵字第470號等 臺灣臺北地方檢察署111年度偵緝字第714號 最後事實審 法院 臺灣臺中地方法院 臺灣宜蘭地方法院 臺灣臺北地方法院  案號 111年度中交簡字第591號  111年度易字第91號   111年度審簡字第1185號   判決日期 111年3月31日 111年5月19日 111年6月29日 確定判決 法院 臺灣臺中地方法院 臺灣宜蘭地方法院 臺灣臺北地方法院  案號 111年度中交簡字第591號 111年度易字第91號   111年度審簡字第1185號  判決確定日期 111年5月3日 111年6月29日 111年8月12日 是否為得易科罰金之案件  是 是 是 備註  ⑴臺灣臺中地方檢察署111年度執字第6004號（已執畢）。 ⑵編號1至2業經臺灣宜蘭地方法院以111年度聲字第479號裁定應執行有期徒刑7月。 ⑴臺灣宜蘭地方檢察署111年度執字第2104號。 ⑵編號1至2業經臺灣宜蘭地方法院以111年度聲字第479號裁定應執行有期徒刑7月。 臺灣臺北地方檢察署111年 度執字第5258號